臺灣臺中地方法院刑事判決
111年度交易字第660號
公  訴  人  臺灣臺中地方檢察署檢察官
被      告  趙志華



上列被告因公共危險案件，經檢察官提起公訴（111年度速偵字
第1876號）後，聲請改依協商程序而為判決，本院認為適當，同
意進行協商判決程序，判決如下：
    主          文
趙志華駕駛動力交通工具而吐氣所含酒精濃度達每公升零點二五
毫克以上，累犯，處有期徒刑陸月，併科罰金新臺幣貳萬元，有
期徒刑如易科罰金，罰金如易服勞役，均以新臺幣壹仟元折算壹
日。 
    犯罪事實及理由
一、本案犯罪事實及證據，均引用檢察官起訴書之記載（如附件
    ）。
二、本案被告趙志華已認罪，且經檢察官與被告於審判外達成協
    商之合意，其合意內容為：「被告趙志華犯駕駛動力交通工
    具而吐氣所含酒精濃度達每公升0.25毫克以上罪，累犯，願
    受有期徒刑6月，如易科罰金，以新臺幣1仟元折算1日，併
    科罰金新臺幣2萬元，如易服勞役，以新臺幣1仟元折算1日 
    。」。經查，上開協商合意並無刑事訴訟法第455條之4第1
    項所列情形之一，檢察官聲請改依協商程序而為判決，本院
    爰不經言詞辯論，於協商合意範圍內為協商判決。
三、應適用之法條：刑事訴訟法第455條之2第1項、第455條之4
    第2項、第455條之8、第454條第2項，刑法第185條之3第1項
    第1款、第47條第1項、第41條第1項前段、第42條第3項前段
    ，刑法施行法第1條之1第1項。
四、協商判決除有刑事訴訟法第455條之4第1項第1款於本訊問程
    序終結前，被告撤銷協商合意或檢察官撤回協商聲請者；第
    2款被告協商之意思非出於自由意志者；第4款被告所犯之罪
    非第455條之2第1項所定得以聲請協商判決者；第6款被告有
    其他較重之裁判上一罪之犯罪事實者；第7款法院認應諭知
    免刑或免訴、不受理者情形之一，及違反同條第2項「法院
    應於協商合意範圍內為判決；法院為協商判決所科之刑，以
    宣告緩刑、2年以下有期徒刑、拘役或罰金為限」之規定者
    外，檢察官與被告均不得上訴。
五、如不服本案判決，且有上揭得上訴之情形，應於收受判決後
    20日內向本院提出上訴書狀（應敘述具體理由並附繕本）。
    上訴書狀如未敘述理由，應於上訴期間屆滿後20日內補提理
    由書於本院。
本案經檢察官馬鴻驊提起公訴，經檢察官劉世豪到庭執行職務。
中    華    民    國    111    年    6    月    27   日
                  刑事第十一庭 法  官   曹錫泓
以上正本證明與原本無異。
　　　　　　　　　             書記官   張雅如 　　　　
中　　華　　民　　國　　111 　年　　6 　　月　　27　　日
附錄論罪科刑法條：
中華民國刑法第185條之3第1項第1款
駕駛動力交通工具而有下列情形之一者，處3年以下有期徒刑，
得併科30萬元以下罰金：
一、吐氣所含酒精濃度達每公升零點二五毫克或血液中酒精濃度
    達百分之零點零五以上。
附件： 
臺灣臺中地方檢察署檢察官起訴書　　　
                                   111年度速偵字第1876號
　　被　　　告　趙志華　男　51歲（民國00年0月00日生）
　　　　　　　　　　　　住○○市○○區○○路0段0○00號12
　　　　　　　　　　　　樓之2　　
　　　　　　　　　　　　國民身分證統一編號：Z000000000號
上列被告因公共危險案件，業經偵查終結，認應提起公訴，茲將
犯罪事實及證據並所犯法條分敘如下：
　　　　犯罪事實
一、趙志華前有4次酒後駕車之公共危險犯行，最末次，於民國
　　110年間，經臺灣臺中地方法院以110年度中交簡字第297號
    判決判處有期徒刑5月確定，業於110年8月5日易科罰金執行
    完畢。詎猶不思悔改，復於111年4月22日10時許及15時許，
    先後在臺中市沙鹿區某工地，各飲用啤酒2瓶後，仍於同日
　　17時10分許，自上揭飲酒處駕駛車牌號碼000-0000號自小客
    貨車上路。嗣於同日17時20分許，行經臺中市○○區○○路0段0
    00號前時，因行車不穩且未依防疫規定配戴口罩，為員警攔
    檢後發現酒味濃厚，經於同日17時24分許，測試其吐氣酒精
    濃度達每公升0.63毫克，始查獲上情。
二、案經臺中市政府警察局烏日分局報告偵辦。
　　　　證據並所犯法條
一、上揭犯罪事實，業據被告趙志華於警詢及本署偵查中坦承不
    諱，且有員警職務報告、酒精測定紀錄表及臺中市政府警察
    局舉發違反道路交通管理事件通知單影本各1份等在卷可佐
    ，足證其自白應與事實相符，被告犯行洵堪認定。
二、核被告所為，係犯刑法第185條之3第1項第1款之公共危險罪
    嫌。其曾受有期徒刑之執行完畢，有本署刑案資料查註紀錄
    表1份在卷可參，於5年內故意再犯本件有期徒刑以上之罪，
    為累犯，請審酌是否依刑法第47條第1項規定，並參酌司法
    院大法官釋字第775號解釋文及理由書意旨，裁量是否加重
    其刑。
三、依刑事訴訟法第251條第1項提起公訴。
　　此　　致
臺灣臺中地方法院
中　　華　　民　　國　　111　 年　   4　　月　　28　　日
                              檢  察  官  馬鴻驊
本件正本證明與原本無異
中　　華　　民　　國　　111　 年　   4　　月　　28　　日
                              書  記  官  鄭如珊
所犯法條：
中華民國刑法第185條之3
駕駛動力交通工具而有下列情形之一者，處 3 年以下有期徒刑
，得併科 30 萬元以下罰金：
一、吐氣所含酒精濃度達每公升零點二五毫克或血液中酒精濃度
    達百分之零點零五以上。
二、有前款以外之其他情事足認服用酒類或其他相類之物，致不
    能安全駕駛。
三、服用毒品、麻醉藥品或其他相類之物，致不能安全駕駛。
因而致人於死者，處 3 年以上 10 年以下有期徒刑，得併科 2
百萬元以下罰金；致重傷者，處 1 年以上 7 年以下有期徒刑，
得併科 1 百萬元以下罰金。
曾犯本條或陸海空軍刑法第 54 條之罪，經有罪判決確定或經緩
起訴處分確定，於十年內再犯第 1 項之罪因而致人於死者，處
無期徒刑或 5 年以上有期徒刑，得併科 3 百萬元以下罰金；致
重傷者，處 3 年以上 10 年以下有期徒刑，得併科 2 百萬元以
下罰金。